【裁判字號】    99,聲,538
【裁判日期】    990526
【裁判案由】    聲請交保
【裁判全文】
臺灣士林地方法院刑事裁定               99年度聲字第538號
聲  請  人
即  被  告  甲○○
選任辯護人  顏文正律師
上列聲請人即被告因妨害自由等案件，聲請具保停止羈押，本院
裁定如下：
    主  文
聲請駁回。
    理  由
一、聲請意旨略以：聲請人即被告甲○○因妨害自由等案件，經
    本院訊問後，認有羈押之原因及必要，而裁定羈押在案，惟
    檢察官指訴聲請人之各項犯罪，均已完成，不可能再對被害
    人有其他請求，且被害人簽發的本票、借據均已查扣，是聲
    請人亦無再追索或恐嚇被害人之可能，又聲請人甫獲幼子，
    現僅七個月大，為扶養稚子，更不可能再對被害人反覆實施
    犯罪，此外，聲請人左眼罹患視網膜病變，在羈押後雖經戒
    護至亞東醫院治療，但未改善，視力逐漸減弱，治療聲請人
    的亞東醫院醫師亦指戒護就醫時機太慢，應至大型的教學醫
    院例如台大醫院治療，否則恐有失明之虞，而在看守所內申
    請戒護就醫，常因所內人力調派問題，需要較長時間方能核
    准，顯然會延誤醫療時機，為此，爰依刑事訴訟法第一百十
    四條第三款規定，聲請具保停止羈押云云。
二、經查，依起訴書所載，聲請人涉嫌：（一）基於重利犯意，
    自民國九十八年三月間某日起至同年七月間某日止，以與原
    本顯不相當之重利，貸放款項給黃欣茹、劉秋璉、真實年籍
    不詳綽號「BOBO」之成年女子等人；（二）為向黃欣茹催討
    債務，基於恐嚇犯意，於九十八年八月十日，以加害生命、
    身體之事恐嚇黃欣茹還款；（三）為取回黃欣茹之欠款起見
    ，與黃欣茹、桑旭凱及綽號「樂樂」之不詳成年女子，於九
    十八年八月十三日凌晨，以俗稱仙人跳之手法，假冒黃欣茹
    之未婚夫，以吳鎮州與黃欣茹通姦，需要籌款解決為由，恐
    嚇吳鎮州交付財物，並簽發本票、借據等物；（四）為催討
    劉秋璉積欠之債務起見，與桑旭凱、呂翊銘共同於九十八年
    七、八月間某日，強押劉秋璉並限制其行動自由，再恐嚇劉
    秋璉籌錢還債，使劉秋璉因此心生畏懼，而簽發本票並電請
    友人籌款三萬元還債後，始釋放劉秋璉離去；（五）為向「
    BOBO」催討債務，而於九十八年七、八月間某日，強押「BO
    BO」上車，限制其行動自由，再恫嚇「BOBO」籌錢還款，使
    「BOBO」因此心生畏懼，而委請劉秋璉代為償還六千元；（
    六）與李健志及真實年籍不詳綽號「阿龍」之成年男子等人
    ，共同於九十八年十二月二十七日、九十九年一月六日，兩
    度前往位於臺北市○○區○○街二段七十四巷二號一樓「來
    來賓館」，以圍事為由出言恫嚇賓館業者，向之索取保護費
    ，惟均未得逞，案經本院訊問聲請人並審核相關卷證後，因
    認聲請人涉犯刑法第三百四十六條第一項之恐嚇取財罪等罪
    嫌，犯嫌重大，犯案次數不少，有反覆實施同一犯罪之虞，
    且檢察官具體對聲請人求處有期徒刑四年，罪刑不輕，聲請
    人並已自白部分犯罪，如許交保在外，難期聲請人能到案接
    受審判，有逃亡之虞，並有羈押必要，而於九十九年三月十
    七日裁定羈押聲請人，並自即日起執行在案。茲查，上揭羈
    押原因依然存在，不能因具保而使之消滅，依起訴書所載，
    聲請人數次對外貸放重利，遇有無力還款者即強押對方外出
    ，以各種惡害恐嚇其還款，甚至要求被害人與其配合，以仙
    人跳手法向其他被害人索要財物，依卷內部分被害人指述，
    更有要求被害人以性抵債之不法情事，犯罪手法可議，由此
    推之，如許聲請人交保在外，不僅有再犯相同犯罪之虞，且
    被害人恐因懍於報復而不敢吐實，平添審判困難，再參酌檢
    察官對聲請人求處罪刑甚重，難期聲請人能自動到庭接受後
    續審判甚至執行程序之進行，足認聲請人有逃亡之虞，從而
    ，仍有繼續羈押聲請人之必要。
三、至聲請人雖執前詞請求具保，惟查：
（一）本院係認聲請人有反覆實施貸放重利、恐嚇、妨害自由等
      犯罪之虞，予以羈押，此如前述，而上揭犯罪，想像上除
      需要金錢以資放款之用外，並無特別需要其他犯罪工具可
      言，是故，縱然本件被害人簽發的本票、借據均已查扣，
      亦難據此推論聲請人並無再實施前述犯罪之可能，何況聲
      請人實施前述犯罪，亦非僅以本案之被害人為限，凡因需
      款孔急而有貸款需要者，均有可能向聲請人借款，以致受
      害，至於聲請人是否再犯罪，與其有無幼子一節，顯無必
      然關連，是故，聲請人所辯：本案被害人簽發的本票、借
      據均已查扣，且伊甫得幼子，不可能再犯云云，並無可採
      。
（二）按羈押被告現罹疾病，非保外治療顯難痊癒者，不得駁回
      其羈押聲請，刑事訴訟法第一百十四條第三款固有明文，
      且聲請人左眼因病變至亞東醫院治療，經本院函詢其病情
      結果，據覆聲請人左眼因青光眼有造成失明之虞，並無危
      及生命之虞，已盡力治療中等語，有該院九十九年四月一
      日亞歷字第０九九六四一０一八五號函暨所附聲請人病歷
      影本在卷可稽，惟查，依臺灣臺北看守所九十九年五月二
      十一日北所衛字第０九九０００五０五０號函覆指出：聲
      請人於九十九年二月九日入監所，日前在臺灣士林看守所
      收容時，曾多次戒送亞東紀念醫院眼科門診治療，據九十
      九年四月二十二日該院診斷證明書所載，診斷為左眼新生
      血管性青光眼，同年五月一日移至該所收容，目前自備馬
      偕醫院處方藥物治療中，依其病況需要，該所將依相關規
      定，或戒送外醫複診，或戒送至適當之醫療院所治療等語
      ，可見聲請人之眼疾，並非必須保外就醫始能治癒，且看
      守所對此亦非全無處理方法，再衡酌前述案情，仍不宜准
      許聲請人交保在外，至於在押被告戒護就醫需要申請所方
      核准，程序上時間較長，雖然不便，然監所係藉國家公權
      力，強制在押被告與受刑人集合共同生活之處所，基於管
      理及維持秩序之目的，本即有一定管理規則俾資依循，是
      故，申請需時，自非可以具保之理由甚明。綜上，聲請人
      此部分理由，亦無可採。
四、綜上，聲請人聲請具保停止羈押，尚難准許，應予駁回，爰
    裁定如主文。
據上論斷，應依刑事訴訟法第二百二十條，裁定如主文。
中    華    民    國    99    年    5     月    26    日
                刑事第八庭  審判長  法  官  黃雅君
                                    法  官  孫萍萍
                                    法  官  陳彥宏
以上正本證明與原本無異。
如不服本裁定應於送達後5日內向本院提出抗告狀。
                                    書記官  范煥堂
中    華    民    國    99    年    5     月    26    日

司法院資訊處製作；財團法人民間司法改革基金會備份。
